【裁判字號】    94,上更(一),190
【裁判日期】    951207
【裁判案由】    偽造文書
【裁判全文】
臺灣高等法院高雄分院刑事判決     94年度上更(一)字第190號
  上  訴  人
  即  被  告  天○○
  選任辯護人  黃金龍律師
上列上訴人因偽造文書等案件，不服臺灣高雄地方法院89年度訴
字第1012號中華民國91年3 月12日第一審判決（起訴案號：臺灣
高雄地方法院檢察署88年度偵字第1265號、89年度偵字第2329號
）提起上訴，經判決後，由最高法院發回更審，本院判決如下：
      主  文
原判決撤銷。
天○○共同連續行使偽造私文書，足以生損害於他人，處有期徒
刑拾月。
如附表三編號(三)所示之物，均沒收。
      事  實
一、天○○、Ｍ○○（業經原審通緝中）及自稱為「劉宏宇」、
    「張文賓」（該2 人之真實姓名年籍均不詳）之成年男子等
    4 人，共同基於行使偽造私文書及意圖為自己不法利益之犯
    意聯絡，且基於概括犯意，自民國87年11月24日起至同年12
    月2 日止，均未經如附表一所示陳益福等60人之同意，共同
    分工先由Ｍ○○負責取得附表一所示陳益福等60人之身分證
    影本，交由「劉宏宇」、「張文賓」負責在遠傳電信股份有
    限公司（下稱遠傳電信公司）行動電話服務申請書之「同意
    欄」上偽造陳益福等人之署名（偽造署名、傳真申請日期及
    被冒用名義申請人姓名，如附表二所示；其中如同一日申請
    多人名義門號，則接續偽造名義人署名），連續多次分批偽
    造表示以陳益福等人申請遠傳電信行動電話門號之私文書（
    其中Ｓ○○部分申辦2 門號，共計61份行動電話申請書），
    且於分批偽造完成後，連續多次分由天○○、Ｍ○○、「劉
    宏宇」、「張文賓」等人，先後持向在高雄市○○區○○路
    182 號1 樓開設「世界通訊公司」大順分店之不知情吳東亮
    行使，而利用吳東亮以傳真申請書方式向遠傳電信公司申辦
    前述61支行動電話門號，致遠傳電信公司陷於錯誤，而陸續
    於申請當日即核准開卡（僅於電腦作業上輸入核准該門號使
    用，非因而交付晶片）如附表一所示共61支門號之SIM 卡，
    足以生損害於陳益福等60人及遠傳電信公司對於行動電話門
    號申請人管理、收帳之正確性。
二、天○○、Ｍ○○、「劉宏宇」、「張文賓」分批向吳東亮取
    得前述已開卡行動電話門號SIM 卡後，除將部分門號SIM 卡
    留供己用外，另以每支門號SIM 卡新台幣（下同）數千元不
    等之代價售予李雅雯等不詳姓名之人使用，致遠傳電信公司
    誤信以為仍係附表一所示申請人使用該行動電話門號而提供
    服務，天○○及其他轉手之使用人等，因而各取得免付通話
    費用（如附表一所示金額）共計51萬7,730 元（起訴書誤繕
    為20餘萬元）之不法利益。嗣因遠傳電信公司發現附表一所
    示門號中有撥打至菲律賓國際電話長達數小時之情，因而報
    警循線查獲上情，並於87 年12 月7 日13時40分許，在高雄
    市○○區○○路182 號3 樓之1 Ｍ○○住處，查扣如附表三
    (一)(二)項所示供天○○等人用以申辦行動電話門號之身分證影
    本。
三、案經高雄市政府警察局移送台灣高雄地方法院檢察署檢察官
    偵查起訴。
      理  由
甲、程序部分：
一、附表一編號1 至40、45、46、54至59所示被害人陳益福等50
    人（下稱陳益福等50人）於警詢中之陳述，及附表一編號14
    、51、53所示Ｔ○○、巳○○、Ｊ○○所出具之切結書等書
    面陳述，均屬傳聞證據。被告於本院準備程序中同意作為本
    案證據使用，並捨棄詰問權，本院審酌上開陳述及書面作成
    時，並無不法取供情形，認為適當，依刑事訴訟法第159 條
    之5 第1 項規定自有證據能力，均得為證據。證人壬○○於
    警詢陳述被告請其介紹購買行動電話卡，1 張4,500 元可打
    2 、3 萬元等情，於本院表示時間久遠忘記了，先後陳述不
    符，惟其表示先前陳述實在，亦無不法取供情事，自有較可
    信之特別情況，且為證明犯罪事實存否所必要，依刑事訴訟
    法第159 條之2 有證據能力。
二、共同被告Ｍ○○於警詢中之供述，雖屬被告以外之人於審判
    外之陳述，惟其因所在不明，經本院傳拘無著，有其拘票在
    卷可稽。且其於警詢之陳述當時有委任蘇二郎律師在場，且
    無不法取供情事，足證明有可信之特別情況，且為證明犯罪
    事實之存否所必要，依刑事訴訟法第159 條之3 第3 款規定
    ，自有證據能力，得為證據。
乙、實體部分：
一、訊據上訴人即被告天○○否認有何行使偽造私文書、詐欺得
    利等犯行，辯稱：伊雖受僱於Ｍ○○從事業務推展，但就附
    表一所示名義人之證件內容及來源均不知情，亦未填寫申辦
    門號之申請書文件及偽造被害人署名，亦非至吳東亮經營之
    通訊行洽辦遠傳門號之人，伊係遭Ｍ○○利用之人云云。惟
    查：
  (一)附表一所示陳益福等60人未曾自行或委託他人申辦附表一所
    載行動電話門號一節，業據附表一被害人陳益福等50人於警
    訊（見高雄市政府警察局警卷第23頁以下，第1265號偵卷第
    25至57頁），及被害人Ｖ○○、丁○○、吳名正、ｆ○○、
    Ｓ○○、Ｗ○○、賴志偉於原審（見原審二卷第121 至123
    頁、第146 頁）陳明屬實，並有被害人Ｔ○○、巳○○、Ｊ
    ○○所具之切結書3 份在卷（見同上警卷第70、85頁，同上
    偵卷第61頁），復據證人即被害人Ｂ○○、黃○○、Ｃ○○
    、丙○○於本院審理時結證無訛（見本院95年10月19日、同
    年11月23日審判筆錄）。至於附表一編號42之被害人Ｈ○○
    業於民國92年10月20日死亡，有其戶籍謄本在卷可按，而無
    法傳喚，然依原審卷(二)第76頁所附之Ｈ○○之行動電話服務
    申請書筆跡觀之，均屬「劉正宇」同批偽造之申請書，至為
    明確。堪認附表一所示61支行動電話門號確係遭人冒名申請
    甚明；另被害人遭冒名申請之申請書上，均有自稱「劉宏宇
    」、「張文賓」者之簽名等情，復有被害人遠傳電信公司提
    出附表所示61支行動電話門號申辦紀錄表及總計遭人盜打51
    萬7,730 元之費用明細表各1 份（見原審二卷第31至33頁，
    原審三卷第14、15頁），行動電話服務申請書（見原審二卷
    第34至89頁，原審三卷第11、12頁），及如附表三所示之物
    為警查扣（見同上警卷第34頁）可資佐證。
  (二)附表一所示61支遠傳電信公司門號，係被告天○○與Ｍ○○
    、「劉宏宇」、「張文賓」4 人在吳東亮所經營之世界通訊
    公司大順分店所申辦，核准開卡（僅於電腦作業上輸入核准
    該門號使用，非因而交付晶片）如附表一所示共61支門號之
    SIM 卡，均已交付予被告天○○等4 人等事實，業據證人吳
    東亮於原審證稱：「Ｍ○○、劉宏宇、張文賓一起來的，資
    料是劉宏宇拿申辦資料給我的，Ｍ○○有1 個工作室，天○
    ○、劉宏宇、張文賓都是他的下線」、「63件是陸續拿來的
    ，天○○是幫手，應該有拿來過，他有經手那63件」、「申
    辦後卡片拿給天○○、劉宏宇、張文賓，但不論是誰來拿，
    我都是交代要拿給Ｍ○○，因為我跟Ｍ○○有生意往來，要
    算傭金或有什麼事情都是找他」、「（我手機內所貯存的客
    戶門號有那63件的，那些門號電話有些是Ｍ○○接的，有些
    是劉宏宇接的，那是之前他們打電話給我問門號辦好了否，
    我根據手機留下來的來電顯示再打回去，有些是他們告訴我
    的」（見原審卷二第11頁至13頁）、「遠傳公司電話申請書
    共63件是Ｍ○○帶天○○、劉宏宇、張文賓來辦的」（見原
    審卷二第123 頁）；及於本院前審調查中亦稱：「Ｍ○○是
    被告老闆，本件門號是分批陸續辦好的，以傳真給台北遠傳
    申請，當日即可開卡，卡片與申請書在一起，申請書是一式
    四聯，複寫方式，客戶不用蓋章，只要簽名」等語（見本院
    上訴審卷第115 至117 頁）；復參以原審共同被告Ｍ○○於
    警訊所供：「在其手提包內取出之號碼為00000000000000
    000000之遠傳電信公司易通卡1 張，係天○○交付託其出售
    ，87年12月2 日、3 日天○○曾拿冒用宙○○名義申辦之門
    號叫其打電話給吳東亮，詢問所申請之63組門號為何有些被
    停話及警方為何找吳東亮」等語（見同上警卷第6 頁反面、
    第7 、8 頁）等情；足認被告天○○等人係共同謀議並分工
    ，先由Ｍ○○負責取得附表一所示陳益福等60人之身分證影
    本，交由「劉宏宇」、「張文賓」負責由在遠傳電信公司行
    動電話服務申請書之「同意欄」上偽造陳益福等人之署名，
    分批偽造表示以陳益福等人申請遠傳電信行動電話門號之私
    文書完成後，分由天○○、Ｍ○○、「劉宏宇」、「張文賓
    」等人，先後持向證人吳東亮行使，利用吳東亮以傳真申請
    書方式向遠傳電信公司申辦前述門號等情甚明，被告天○○
    對於附表一所示61支門號申辦、核發過程，實無委為不知之
    理。
  (三)87年12月2 日13時56分許，有人以冒用宙○○名義申辦之00
    00000000號行動電話與被告天○○所有之0000000000號呼叫
    器聯絡；又同日12時46分許及16時8 分許，有人以冒用陳益
    福名義申辦之0000000000號行動電話曾打至天○○堂哥侯俊
    傑家中等情，業經警方提示遠傳電信公司提供之通聯紀錄訊
    問被告，雖被告答稱「忘記了。也不知是何人所打」云云，
    然0000000000號呼叫器乃被告天○○申請使用，（07）0000
    000 號電話為被告天○○堂哥侯俊傑家中電話，侯俊傑之住
    處在被告住處樓上一節，均為被告天○○於警訊供承在卷（
    見同上警卷第3 頁反面），另參以被告天○○曾詢問案外人
    壬○○是否有人欲購買行動電話門號卡，1 張賣4,500 元，
    可打2 、3 萬元，其遂介紹李雅雯購買，後因李雅雯向壬○
    ○表示所購買之卡片無法使用，被告便請壬○○轉告李雅雯
    將該卡片丟掉，並補發附表一編號8 所示冒用Ｄ○○名義申
    辦之0000000000行動電話門號卡予李雅雯等節，分據證人李
    雅雯、壬○○於警詢（見同偵查卷第150-154 頁）原審及本
    院審理時結證無訛（見原審一卷第209 頁、本院95年11月9
    日審判筆錄），則由被告所使用之呼叫器、住處樓上堂哥家
    中電話與遭冒名申辦之電話均曾互有聯繫，及曾出售冒用Ｄ
    ○○名義申辦之0000000000予李雅雯使用等情綜合觀之，益
    徵被告確曾參與原審共同Ｍ○○、「劉宏宇」、「張文賓」
    等人，冒用他人名義申辦行動電話門號使用、出售之犯行。
  (四)證人吳東亮於原審及本院前審調查中雖稱：「天○○是帶個
    別的人來辦的，但不是其中這62個人的」（見原審一卷第44
    頁）；「印象中天○○沒有拿資料給我，辦好的卡也是伊拿
    去給Ｍ○○；天○○於伊警訊後開車載伊外出時，在車上亦
    未出言恐嚇」（見本院上訴審卷第115 頁）云云，惟證人吳
    東亮於警訊及原審均證稱：「我於警方偵訊後回到店裡，Ｍ
    ○○打電話約我外出，並由天○○開車，在市區繞，詢問我
    被電信警察請去做筆錄情形經過，有無說出他們之內幕，約
    繞了2 小時的路，我告訴他們沒抖出來，他們才放我回去」
    、「雖無直接出言恐嚇，但他們口中提到與大寮地區之黑社
    會老大很熟及劉宏宇人很兇狠等詞，我心裡感到很恐懼」（
    見同上警卷第19頁反面、第20頁）；「Ｍ○○、天○○約出
    去，在車上他們意思是要將事情推給劉宏宇、張文賓，我還
    是照實講，因為講出來，事情才攤開來」（見原審卷二第11
    頁）等語，被告亦不否認曾於87年12月4 日晚間約吳東亮外
    出，詢問吳東亮係因何事至警局製作筆錄之情（見同上警卷
    第5 頁），則證人吳東亮於原審及本院前開陳述，心理上自
    有遭受壓力不敢全盤明說之慮，此部份證言自難逕採為有利
    於被告天○○之證據。雖被告辯護意旨質疑證人吳東亮之前
    開警訊陳述，聲請調取警訊錄音帶一節，經本院依其聲請調
    閱結果，並無留存此部份警訊筆錄之錄音帶，亦據高雄市政
    府警察局刑警大隊91年7 月29日第0910007280號函覆在卷（
    見本院上訴審卷第92頁），而證人吳東亮於本院訊問中雖稱
    「警訊後很累，沒有詳細看筆錄即簽名」云云（見本院上訴
    審卷第115 頁），然證人吳東亮於偵查中即已陳明「其在警
    訊所言實在，其於警訊後Ｍ○○與另1 人帶其上車，繞了1
    、2 小時，問其警訊內容，並說劉宏宇是黑道，不要扯到他
    們」等語在卷（見同上偵卷第125 頁反面、126 頁），足見
    證人吳東亮警訊所陳上情，應屬事實可採，嗣於原審及本院
    證述內容，已有迴護被告之情甚明。至於證人吳東亮前開警
    訊之陳述中亦有多處提及天○○牽涉情節，自非辯護意旨所
    陳「證人吳東亮於警訊並未明確指稱被告天○○犯案」，附
    此敘明。
  (五)原審共同被告Ｍ○○於警訊固曾供述伊僅找客戶，通知被告
    天○○出面申辦（見同上警卷第7 頁）云云，然此僅屬Ｍ○
    ○到案後之為己卸責說法，雖非可採，已如前述，但亦難據
    以推論認定被告天○○即無參與Ｍ○○等人所犯之前述冒辦
    電話門號詐騙情節，至於共同被告Ｍ○○，雖據被告辯護人
    於本院聲請傳訊（見本院卷第80頁），然經本院按址傳拘結
    果仍未到庭（見本院上訴審卷第101 、104 、105 頁之戶政
    資料、送達證書及本院上更(一)卷(二)第24、25頁之拘票），且
    該人業經原審通緝中（見原審一卷第137 頁通緝稿），自難
    期待Ｍ○○得到案說明，且關於此部份待證事實已明，爰不
    再予調查，附此敘明。
  (六)綜上所述，被告所辯上情，均屬卸責之詞，本件事證明確，
    被告前揭行使偽造私文書等犯行，均堪認定。
二、核被告天○○冒用他人名義偽造他人署名，進而偽造遠傳電
    信公司行動電話服務申請書，利用不知情之證人吳東亮以傳
    真申請書方式申請行動電話門號，致遠傳電信公司陷於錯誤
    ，而核准開卡（僅於電腦作業上輸入核准該門號使用，非因
    而交付晶片）如附表所示61支門號SIM 卡，被告於收受後即
    將部分門號留供己用、部分售予他人撥打電話使用，藉以取
    得免付通話費之不法利益所為，係犯刑法第216 條、第210
    條行使偽造私文書罪、第339 條第2 項之詐欺得利罪。被告
    於遠傳電信行動電話服務申請書上偽造被害人陳益福等人之
    署名行為，為偽造私文書之部分行為，不另論罪；其偽造私
    文書之低度行為為行使之高度行為所吸收，亦不另論罪。又
    被告天○○與共同被告Ｍ○○、「劉宏宇」、「張文賓」成
    年男子等人間，均有犯意聯絡及行為分擔，應論共同正犯。
    被告天○○等共犯利用不知情之證人吳東亮，持前開偽造之
    行動電話服務申請書之私文書，以傳真方式向被害人遠傳電
    信公司申辦門號所為，係屬間接正犯，公訴人漏未論及，亦
    有未洽。被告先後多次行使偽造私文書、詐欺得利之犯行，
    均時間緊接，方法相同，且各觸犯構成要件相同之罪名，顯
    均係基於概括犯意為之，應依刑法第56條之規定各論以一罪
    ，並依法加重其刑。再其所犯上開2 罪，有方法目的之牽連
    關係，應從一重之行使偽造私文書罪處斷。公訴人雖未就被
    告冒用Ｖ○○、丁○○名義申辦行動電話部分犯行提起公訴
    ，惟該部分犯行與起訴事實，具有連續犯裁判上一罪關係，
    為起訴效力所及，本院自得一併審理。又被告行為後，刑法
    第55條後段牽連犯及第56條連續犯之規定，業於94年1 月7
    日修正公布刪除，並於95年7 月1 日施行。被告行為後，法
    律既有變更，依新法第2 條第1 項規定，比較新舊法結果，
    仍應適用較有利於被告之行為時法律即舊法論以牽連犯及連
    續犯（最高法院95年第8 次刑事庭會議決議參照）。
三、原審予以論罪科刑，固非無見，惟查：
  (一)被告等共犯，利用不知情之證人吳東亮持前開偽造之行動電
    話服務申請書之私文書，以傳真方式向被害人遠傳電信公司
    申辦門號所為，係屬間接正犯，原判決漏未論及，亦有未洽
    。
  (二)被告天○○前述利用不知情之證人吳東亮，係以傳真申請書
    方式申請行動電話門號開卡，而申請書及卡片是在一起等情
    ，已據證人吳東亮於本院調查中證述在卷（見本院卷第116
    頁），故遠傳電信公司雖因而陷於錯誤，而核准開卡如附表
    所示61支門號SIM 卡，但遠傳電信公司並非因受被告詐欺而
    交付晶片，僅於電腦作業上輸入核准該門號使用，則被告雖
    有對遠傳電信公司施以詐術，但非因而取得遠傳電信公司所
    交付之SIM 卡（即公訴人所指俗稱大卡或小卡之使用晶片）
    ，原判決卻併論以被告詐欺取財犯行，及併宣告號碼為0000
    0000000000000000之遠傳電信公司易通卡1 張沒收，均有未
    合。
  (三)被告偽造被害人署名部分（附表三(三)項），係被告與前開共
    犯所為，共計偽造244 枚被害人署名（如後所述），應依刑
    法第219 條規定宣告沒收，原判決漏未宣告，亦有未當。
四、被告上訴意旨，否認犯罪，雖無理由，惟原判決既有上開可
    議，應由本院將原判決予以撤銷改判。爰審酌被告犯罪動機
    目的，為圖一己私利，犯罪手段及情節係以冒用他人名義申
    辦行動電話門號，申辦門號多達61支，且將門號轉售他人使
    用，對遠傳電信公司造成51萬餘元之財產損害，犯後猶圖卸
    刑責，及其尚無其他犯罪前科之素行（有臺灣高等法院被告
    全國前案紀錄表，見本院卷第23頁）等一切情狀，量處如主
    文第2 項所示之刑。末查被告及其前述共犯，在附表一所示
    被害人名義之遠傳電信行動電話服務申請書之「同意欄」上
    偽造被害人署名部分（附表三(三)項），因該申請書係一式四
    聯之事實，已據證人吳東亮證述明確（見本院上訴審卷第11
    7 頁），復有卷附申請書影本足參（見原審二卷第34頁申請
    書左下角載明該申請書有白、藍、黃、紅4 聯），故本件61
    支門號之申請，被告等共犯，共計偽造244 枚被害人署名（
    61乘以4） ，應依刑法第219 條規定宣告沒收；又扣案如附
    表三編號(一)(二)所示之身分證影本，乃被告天○○及共犯Ｍ○
    ○、「張文賓」、「劉宏宇」自不詳地點取得，供冒名申報
    行動電話門號之用。然分別為被害人所有，非被告等所有之
    物，不予宣告沒收；至於本件其他扣案物品，因無證據證明
    係供被告所犯本罪所用或所得之物，爰不予沒收。
五、公訴人另認被告冒用李方枝（應係李芳枝）、方伯銘、李育
    華、趙玉華名義申辦行動電話部分，亦涉犯前開行使偽造私
    文書罪嫌；及認被告冒用附表一所示被害人名義申請前開行
    動電話門號，因而取得使用晶片（俗稱大卡或小卡）部分，
    另涉刑法第339 條第1 項詐欺取財罪嫌等語。經查：
  (一)證人李育華、趙玉華於警訊、偵查中各陳「曾委託小叔郭正
    成、客人綽號「酷哥」者代為申辦遠傳電信公司門號，尚未
    使用即遭停話」等語（見同上警卷第64、93頁，同上偵卷第
    121 、122 頁）。
  (二)起訴書另載以李芳枝、方伯銘名義申辦之行動電話門號，並
    非遠傳電信公司門號一節，有遠傳電信公司90年12月11日遠
    傳90（業服）字第51661 號函附之申辦紀錄可按（見原審二
    卷第33頁），又查無其他證據足認該2 門號乃被告冒名申請
    。
  (三)被告前述利用不知情之證人吳東亮，係以傳真申請書方式申
    請行動電話門號開卡，而申請書及卡片是在一起等情，已據
    證人吳東亮於本院調查中證述在卷（見本院卷上訴審第116
    頁），故被害人遠傳電信公司雖因而陷於錯誤，而核准開卡
    如附表所示61支門號SIM 卡，但遠傳電信公司並非因受被告
    詐欺而交付晶片，僅於電腦作業上輸入核准該門號使用，則
    被告雖有對遠傳電信公司施以詐術，但非因而取得遠傳電信
    公司所交付之SIM 卡（即公訴人所指俗稱大卡或小卡之使用
    晶片），自難併論以被告詐欺取財犯行。
  (四)據上各情，尚難認定被告有何冒用李方枝、方伯銘、李育華
    、趙玉華4 人名義申辦行動電話，及前項所示詐欺取財等犯
    行，惟因公訴人既認此部分與前揭論罪科刑部分各有連續犯
    、牽連犯等裁判上一罪關係，爰均不另為無罪之諭知。
據上論斷，應依刑事訴訟法第369 條第1 項前段、第364 條、第
299 條第1 項前段，刑法第2 項條第1 項、第28條、第56條（修
正前）、第216 條、第210 條、第219 條、第339 條第2 項、第
55條（修正前）、第38條第1 項第2 款，罰金罰鍰提高標準條例
第1 條前段，決如主文。
本案經檢察官陳宗吟到庭執行職務。
中    華    民    國    95    年    12    月    7     日
                  刑事第三庭    審判長法  官  周賢銳
                                      法  官  黃仁松
                                      法  官  謝宏宗
以上正本證明與原本無異。
如不服本判決應於收受本判決後10日內向本院提出上訴書狀，其
未述上訴理由者，並得於提起上訴後10日內向本院補提理由書
狀（均須按他造當事人之人數附繕本)「 切勿逕送上級法院」。
中    華    民    國    95    年    12    月    8     日
                                書   記   官  熊惠津
附錄本判決論罪之法條：
中華民國刑法第216條
（行使偽造變造或登載不實之文書罪）
行使第210 條至第215 條之文書者，依偽造、變造文書或登載不
實事項或使登載不實事項之規定處斷。
中華民國刑法第210條
（偽造變造私文書罪）
偽造、變造私文書，足以生損害於公眾或他人者，處5 年以下有
期徒刑。
中華民國刑法第339條第2項
（普通詐欺罪）
意圖為自己或第三人不法之所有，以詐術使人將本人或第三人之
物交付者，處5 年以下有期徒刑、拘役或科或併科1,000 元以下
罰金。
以前項方法得財產上不法之利益或使第三人得之者，亦同。
附表一：
┌──┬───────┬─────┬────────────┐
│編號│遭冒名申請者  │申請門號  │ 通話費                 │
├──┼───────┼─────┼────────────┤
│1   │陳益福        │0000000000│3,008元                 │
├──┼───────┼─────┼────────────┤
│2   │辛○○        │0000000000│2萬1,962元              │
├──┼───────┼─────┼────────────┤
│3   │申○○        │0000000000│140元                   │
├──┼───────┼─────┼────────────┤
│4   │戌○○        │0000000000│542元                   │
├──┼───────┼─────┼────────────┤
│5   │Ｉ○○        │0000000000│140元                   │
├──┼───────┼─────┼────────────┤
│6   │丑○○        │0000000000│140元                   │
├──┼───────┼─────┼────────────┤
│7   │宙○○        │0000000000│719元                   │
├──┼───────┼─────┼────────────┤
│8   │Ｄ○○        │0000000000│1,612元                 │
├──┼───────┼─────┼────────────┤
│9   │Ｎ○○○      │0000000000│181元                   │
├──┼───────┼─────┼────────────┤
│10  │地○○        │0000000000│187元                   │
├──┼───────┼─────┼────────────┤
│11  │甲○○        │0000000000│1,395 元                │
├──┼───────┼─────┼────────────┤
│12  │Ｚ○○        │0000000000│1,040元                 │
├──┼───────┼─────┼────────────┤
│13  │Ｇ○○        │0000000000│180元                   │
├──┼───────┼─────┼────────────┤
│14  │Ｔ○○        │0000000000│180元                   │
├──┼───────┼─────┼────────────┤
│15  │Ｆ○○        │0000000000│180元                   │
├──┼───────┼─────┼────────────┤
│16  │Ｅ○○        │0000000000│140元                   │
├──┼───────┼─────┼────────────┤
│17  │癸○○        │0000000000│140元                   │
├──┼───────┼─────┼────────────┤
│18  │Ｋ○○        │0000000000│613元                   │
├──┼───────┼─────┼────────────┤
│19  │亥○○        │0000000000│1,157元                 │
├──┼───────┼─────┼────────────┤
│20  │Ｐ○○        │0000000000│319元                   │
├──┼───────┼─────┼────────────┤
│21  │ａ○○        │0000000000│120元                   │
├──┼───────┼─────┼────────────┤
│22  │玄○○        │000000000 │1,483元                 │
├──┼───────┼─────┼────────────┤
│23  │寅○○        │0000000000│2萬1,607元              │
├──┼───────┼─────┼────────────┤
│24  │子○○        │0000000000│182元                   │
├──┼───────┼─────┼────────────┤
│25  │ｄ○○        │0000000000│309元                   │
├──┼───────┼─────┼────────────┤
│26  │辰○○        │0000000000│100元                   │
├──┼───────┼─────┼────────────┤
│27  │卯○○        │0000000000│100元                   │
├──┼───────┼─────┼────────────┤
│28  │未○○        │0000000000│798元                   │
├──┼───────┼─────┼────────────┤
│29  │午○○        │0000000000│700元                   │
├──┼───────┼─────┼────────────┤
│30  │Ｕ○○        │0000000000│60元                    │
├──┼───────┼─────┼────────────┤
│31  │ｃ○○        │0000000000│186元                   │
├──┼───────┼─────┼────────────┤
│32  │ｂ○○        │0000000000│180元                   │
├──┼───────┼─────┼────────────┤
│33  │庚○○        │0000000000│206元                   │
├──┼───────┼─────┼────────────┤
│34  │ｅ○○        │0000000000│80元                    │
├──┼───────┼─────┼────────────┤
│35  │宇○○        │0000000000│1,382元                 │
├──┼───────┼─────┼────────────┤
│36  │Ｘ○○        │0000000000│6,202元                 │
├──┼───────┼─────┼────────────┤
│37  │戊○○        │0000000000│181元                   │
├──┼───────┼─────┼────────────┤
│38  │己○○        │0000000000│279元                   │
├──┼───────┼─────┼────────────┤
│39  │Ｙ○○        │0000000000│1 萬7,780元             │
├──┼───────┼─────┼────────────┤
│40  │Ｒ○○        │0000000000│866元                   │
├──┼───────┼─────┼────────────┤
│41  │Ｂ○○        │0000000000│2 萬3,042元             │
├──┼───────┼─────┼────────────┤
│42  │Ｈ○○        │000000000 │3萬2,249元              │
│    │（92.10.20死亡│          │                        │
│    │）            │          │                        │
├──┼───────┼─────┼────────────┤
│43  │吳名正        │0000000000│160元                   │
├──┼───────┼─────┼────────────┤
│44  │ｆ○○        │0000000000│120元                   │
├──┼───────┼─────┼────────────┤
│45  │Ｓ○○        │0000000000│3 萬8,730元             │
├──┼───────┼─────┼────────────┤
│46  │Ｓ○○        │0000000000│839元                   │
├──┼───────┼─────┼────────────┤
│47  │賴志偉        │0000000000│457元                   │
├──┼───────┼─────┼────────────┤
│48  │黃○○        │0000000000│417元                   │
│    │（原名莫韓振）│          │                        │
├──┼───────┼─────┼────────────┤
│49  │Ｃ○○        │0000000000│100元                   │
├──┼───────┼─────┼────────────┤
│50  │Ｗ○○        │0000000000│140元                   │
├──┼───────┼─────┼────────────┤
│51  │巳○○        │0000000000│180元                   │
├──┼───────┼─────┼────────────┤
│52  │丙○○        │0000000000│180元                   │
├──┼───────┼─────┼────────────┤
│53  │Ｊ○○        │0000000000│195元                   │
├──┼───────┼─────┼────────────┤
│54  │Ｌ○○        │0000000000│20萬1,631元             │
├──┼───────┼─────┼────────────┤
│55  │乙○○        │0000000000│5 萬6,767元             │
├──┼───────┼─────┼────────────┤
│56  │Ａ○○        │0000000000│180元                   │
├──┼───────┼─────┼────────────┤
│57  │Ｏ○○        │0000000000│1萬7,425元              │
├──┼───────┼─────┼────────────┤
│58  │Ｑ○○        │0000000000│85元                    │
├──┼───────┼─────┼────────────┤
│59  │酉○○        │0000000000│3 萬4,759元             │
├──┼───────┼─────┼────────────┤
│60  │Ｖ○○        │0000000000│2萬3,118元              │
├──┼───────┼─────┼────────────┤
│61  │丁○○        │0000000000│180元                   │
└──┴───────┴─────┴────────────┘
附表二：
┌──┬────────────┬──────────────────┐
│編號│偽造署名、傳真申請日期  │被冒用名義申請人姓名                │
├──┼────────────┼──────────────────┤
│1   │87年11月24日            │Ａ○○。                            │
├──┼────────────┼──────────────────┤
│2   │87年11月25日            │亥○○。                            │
├──┼────────────┼──────────────────┤
│3   │87年11月26日            │Ｎ○○○、地○○、甲○○、Ｚ○○、陳│
│    │                        │凰生、劉清梅、Ｆ○○、子○○、ｄ○○│
│    │                        │、卯○○、未○○、ｃ○○、ｂ○○、徐│
│    │                        │國榮、戊○○、Ｒ○○、Ｓ○○、賴志偉│
│    │                        │、巳○○、丙○○、Ｊ○○。          │
├──┼────────────┼──────────────────┤
│4   │87年11月27日            │吳名正。                            │
├──┼────────────┼──────────────────┤
│5   │87年11月28日            │陳益福、辛○○、申○○、戌○○、陳曉│
│    │                        │薇、丑○○、宙○○、Ｄ○○、Ｅ○○、│
│    │                        │癸○○、Ｋ○○、午○○、Ｘ○○、陳永│
│    │                        │慶、Ｈ○○、Ｗ○○、Ｌ○○、乙○○、│
│    │                        │酉○○。                            │
├──┼────────────┼──────────────────┤
│6   │87年11月29日            │Ｐ○○、ａ○○、玄○○、寅○○、朱清│
│    │                        │文、Ｙ○○、ｆ○○、Ｖ○○。        │
├──┼────────────┼──────────────────┤
│7   │87年11月30日            │辰○○、Ｃ○○、Ｏ○○、丁○○。    │
├──┼────────────┼──────────────────┤
│8   │87年12月1 日            │ｅ○○、己○○、莫韓振、Ｑ○○。    │
├──┼────────────┼──────────────────┤
│9   │87年12月2 日            │Ｕ○○。                            │
└──┴────────────┴──────────────────┘
附表三：
(一)、Ｏ○○、Ｐ○○、玄○○、Ｖ○○、辰○○、乙○○、庚○
    ○、寅○○、ａ○○、Ｙ○○、ｆ○○、丙○○、Ｓ○○、
    金汝棠、宇○○、Ｔ○○、Ｆ○○、Ｒ○○身分證影本各1
    張。
(二)、巳○○、Ｚ○○、Ｇ○○、丁○○身分證影本各2張
(三)、附表一所示被害人名義之遠傳電信行動電話服務申請書（61
    支門號、一式四聯）之「同意欄」上偽造被害人署名，共計
    偽造244 枚被害人署名（61乘以4） 。
                                                     Ｆ


司法院資訊處製作；財團法人民間司法改革基金會備份。
